【裁判字號】    95,易,537
【裁判日期】    950330
【裁判案由】    傷害
【裁判全文】
臺灣板橋地方法院刑事判決               95年度易字第537號
聲  請  人  臺灣板橋地方法院檢察署檢察官
被      告  乙○○
            丙○○○
            甲○○
            戊○○
            丁○○
上列被告因傷害等案件，經檢察官聲請簡易判決處刑（94年度偵
字第17332 號），本院認不得以簡易判決處刑為之，改依通常程
序審理，並判決如下：
    主  文
本件公訴不受理。
    理  由
一、公訴意旨略以：乙○○、丙○○○夫妻及其子甲○○與戊○○、丁○○夫妻係鄰居關係，兩家平日相處不睦，素有嫌隙
    ；於民國九十四年三月十四日下午六時時許，在臺北縣中和
    市○○街一一六巷四號前，乙○○、戊○○因細故發生爭執
    ，戊○○竟基於傷害之犯意，手持修車之鐵鎚毆打乙○○，
    乙○○亦旋即進入屋內取出棍棒，並夥同丙○○○、甲○○
    基於共同傷害之犯意聯絡，由乙○○、甲○○以棍棒毆打戊○○，斯時，丁○○見狀亦持鐵鎚自屋內衝出，與手持修車
    鐵鎚之戊○○基於共同傷害之犯意聯絡，與乙○○、丙○○○互相毆打，戊○○因而受有腦震盪併額部多處撕裂傷、四
    肢多處瘀傷、髖及大腿挫傷、肩上臂挫傷、肩部及頭部挫傷
    等傷害；丁○○因而受有頭部創傷併枕部頭皮下約4 公分血
    腫、右手拇指2 公分及0.5 公分裂傷併紅腫、右臀部瘀青等
    傷害；乙○○因而受有左胸壁挫傷、左膝擦挫傷之傷害；丙○○○因而受有左眼眶周圍及左鼻擦挫傷、左肩挫傷之傷害
    。因認被告乙○○、丙○○○、甲○○、戊○○、丁○○均
    涉有刑法第二百七十七條第一項之傷害罪嫌等語。
二、按告訴乃論之罪，告訴人於第一審辯論終結前得撤回其告訴
    ；又告訴乃論之罪，其告訴經撤回者，應諭知不受理之判決
    ，且得不經言詞辯論為之，刑事訴訟法第二百三十八條第一
    項、第三百零三條第三款及第三百零七條分別定有明文。
三、查本件告訴人乙○○、丙○○○、戊○○、丁○○相互告訴
    傷害，及告訴人戊○○、丁○○告訴被告甲○○傷害案件，
    公訴意旨認被告乙○○、丙○○○、甲○○、戊○○、丁○○所為係觸犯同法第二百七十七條第一項之傷害罪嫌，依同
    法第二百八十七條之規定，須告訴乃論。茲據告訴人併於九
    十五年三月二十四日當庭撤回告訴，有本院九十五年三月二
    十七日調解筆錄、刑事撤回告訴聲請狀各一件附卷可憑，依
    首開說明，爰不經言詞辯論，逕為諭知不受理之判決。
據上論斷，應依刑事訴訟法第四百五十二條、第三百零三條第三
款 、第三百零七條，判決如主文。
中    華    民    國    95    年    3     月    30    日
                刑事第二庭  審判長法  官  李  釱  任
                                  法  官  徐  子  涵
                                  法  官  劉  安  榕
上列正本證明與原本無異。
如不服本判決，應於判決送達後十日內向本院提出上訴狀（應附
繕本），上訴於臺灣高等法院。
                                  書記官  楊  馥  如
中    華    民    國    95    年    4     月    6     日


司法院資訊處製作；財團法人民間司法改革基金會備份。
